【裁判字號】    98,易,695
【裁判日期】    980805
【裁判案由】    竊盜
【裁判全文】
臺灣高雄地方法院刑事判決               98年度易字第695號
公  訴  人  臺灣高雄地方法院檢察署檢察官
被      告  甲○○
                    （現在臺灣高雄監獄另案執行中）
上列被告因竊盜案件，經檢察官提起公訴（98年度偵字第8681、
10801 號），本院判決如下：
    主  文
甲○○犯攜帶兇器竊盜未遂罪，累犯，處有期徒刑壹年。
    事  實
一、甲○○前於民國95年間因竊盜、施用毒品案件，經本院分別
    判處有期徒刑10月、9 月、8 月確定，嗣經減刑並定應執行
    為有期徒刑1 年確定，甫於96年10月25日執行完畢。詎其仍
    不知悔改，意圖為自己不法之所有，基於竊盜之犯意，於98
    年3 月13日中午12時15分許，騎乘車牌號碼：XAF-279 號重
    型機車至高雄市○○區○○路500 之1 號前，右手持螺絲起
    子1 支，著手撬開丙○○停放於該處車牌號碼C2-7631 號之
    自用小貨車左側後車門之車窗，適為員警張化龍等3 人巡邏
    時察覺有異而趨前盤查，詎甲○○見狀隨即中止竊行，並立
    刻騎乘上開機車加速逃逸，經警於高雄市○○區○○街168
    號前逮捕甲○○，並扣得螺絲起子1 支，始查悉上情。
二、案經高雄縣政府警察局報告臺灣高雄地方法院檢察署檢察官
    偵查起訴。
    理  由
一、本院以下所引用具供述性質之證據，被告於本案言詞辯論終
    結前，並未聲明異議爭執其證據能力，本院審酌各該證據均
    非違法蒐證取得之證據，依該供述作成情況作為證據應為適
    當，依刑事訴訟法第159 條之4 第2 項規定，應認有證據能
    力。
二、訊據被告甲○○固坦承於上開時地，手持扣案之螺絲起子，
    站在上開自用小貨車旁等情，惟辯稱：其當時係騎乘機車途
    經上開地點，見地上有扣案之螺絲起子，故停車撿拾，拾起
    後，見警車駛近，顧慮恐因甫施用毒品且酒後駕車而遭查獲
    ，始騎車離開，並無持扣案之螺絲起子撬開上開自用小貨車
    車門之舉云云。經查：
  (一)被告自承於上開時地，曾手持扣案螺絲起子立於上開自用小
    貨車旁乙情，核與證人即員警張化龍於本院之證述相符，此
    部分之事實自應認為真實。
  (二)證人即員警張化龍於本院結證稱：當天於服巡邏勤務時，其
    係巡邏車之駕駛，是去小港區高雄縣市交界處找1 位通緝犯
    ，在回程的時候，巡邏車走中安路，看到被告背對著巡邏車
    ，小貨車則是在被告的正前方（即被告係面對小貨車），被
    告的雙手舉起來，右手拿螺絲起子，左手則無法判斷有無碰
    到車子，被告當時還沒有看到巡邏車，是巡邏車停在被告左
    方7 點鐘方向，與被告的距離就是1 個車門開門的距離，大
    概120 公分左右，當巡邏車上3 個員警（含證人）準備下車
    逮捕被告時，被告可能感覺有車停在他的旁邊，一回頭看到
    巡邏車就停止他的行為，隨即騎著他的摩托車跑了；被告騎
    車後就將原來由右手持之螺絲起子換到左手，被告的左手一
    邊扶著機車的龍頭，一邊抓著螺絲起子，該螺絲起子金屬部
    分是朝地上的方向，在追緝之過程中被告將螺絲起子丟在路
    中間，距案發地點已有4 、5 百公尺之距離；緝捕到被告後
    回到小貨車旁，由警員先檢視小貨車有無遭破壞之痕跡，再
    跟車主確認，車主表示左後車窗的痕跡並不他自己弄的，如
    98年度第10801 號偵卷第25頁所附照片當庭註記處所示等語
    （本院易字卷第22至24頁）。證人張化龍為巡邏車之駕駛對
    車前之狀況自可觀察無礙，又證人張化龍與被告間並無仇隙
    ，應無設詞誣陷被告之理，其所為之證詞應可採信，而依上
    開證詞足證被告立於上開自小貨車前已持扣案之螺絲起子貼
    近車門亦足可認定；又證人即被害人丙○○於警詢時證稱：
    自小客貨車車窗有被破壞之痕跡等語，本院考量證人丙○○
    於警詢中亦證稱：「我的車門根本沒有鎖，幹什麼要撬。」
    等語，足見證人丙○○就有利被告之事實亦無隱暪，應認其
    證詞應無虛偽，而得採信，且與上開證人張化龍之證詞及採
    證照片相符，足認被告確有右手扣案持螺絲起子撬開上開自
    用小貨車車窗之舉。
  (三)對被告抗辯及有利之證據不採之理由
  1.被告雖辯稱其撿拾扣案螺絲起子後即放置於機車腳踏板上，
    並無持以為竊盜犯行云云。惟於被告遭警車追緝過程中，該
    扣案螺絲起子係在距案發現場已有百公尺以上，且被告所騎
    乘之機車係在巷內彎來彎去，企以逃離警車等情，為被告所
    自承（本院易字卷第24頁反面），亦為證人張化龍證述在卷
    ，如扣案螺絲起子確係置於機車腳踏板上，以被告係騎機車
    在巷內彎來彎去之方式，該扣案之螺絲起子早應已自機車上
    掉落，自應以證人張化龍之上開證述為真。
  2.被告雖另以其係恐因甫施用毒品且酒後駕車而遭查獲，始騎
    車離開，並非因有本件竊盜犯行而逃逸置辯。查被告於本件
    遭緝獲後之採尿送驗結果雖確係呈安非他命類及鴉片類陽性
    反應，有對照表、尿液檢驗報告在卷可參（本院審易字卷第
    23 至24 頁），但僅足證其於案發前確有施用毒品之犯行，
    縱其係為恐施用毒品犯行遭警查獲而離開案發現場，尚難依
    此而動搖本院所為上開被告有罪之認定。況有關酒後駕車部
    分，經警於緝獲被告後於警局以酒精採測棒測試呈無酒精值
    之綠燈反應，再以酒精濃度呼氣測試，測定值為0 ，業據被
    告於警詢時供述在卷（96年度偵字第10801 號卷第10頁）及
    酒精濃度呼氣測試報告附卷可參（同上卷第30頁），顯見被
    告上開抗辯與事實不符，為臨訟之詞，尚難據以為被告有利
    之認定。
  3.證人丙○○雖於警詢中證稱：「我的車門根本沒有鎖，幹什
    麼要撬。」等語。查依證人張化龍上開證詞足認被告係甫貼
    近上開自用小貨物色車內財物時即發現巡邏車接近而逃逸，
    在此之時被告應尚未接扯車門開關，自難依證人丙○○上開
    陳述而認被告無撬車門窗戶之舉，附此敘明。
  (四)本案事證明確，被告犯行洵堪認定，應依法論科。
三、按刑法第321 條第1 項第3 款之攜帶兇器竊盜罪，係以行為
    人攜帶兇器竊盜為其加重條件，此所謂兇器，其種類並無限
    制，凡客觀上足對人之生命、身體、安全構成威脅，具有危
    險性之兇器均屬之，且祇須行竊時攜帶此種具有危險性之兇
    器為已足，並不以攜帶之初有行兇之意圖為必要，最高法院
    79年台上字第5253號判例意旨可資參照。查被告為上開犯行
    時係攜帶螺絲起子1 支，而該螺絲起子為金屬製品，質地堅
    硬，客觀上足以殺傷人生命、身體，顯係具有危險性之兇器
    ，有扣案螺絲起子照片在卷可證（96年度偵字第10801 號卷
    第27頁）。又被告已持扣案螺絲起子開始撬上開小貨車之左
    側車門車窗，並物色車內被害人之財物，應認已著手於竊盜
    之犯行，惟因警車駛近，致被告未能得逞。核被告所為係犯
    刑法第321 條第1 項第3 款、第2 項之攜帶兇器竊盜未遂罪
    ，其未遂行為，爰依刑法第25條第2 項之規定，減輕其刑。
    又查被告有事實欄所載之有期徒刑執行完畢紀錄，有臺灣高
    等法院被告前案紀錄表在卷可按，其於有期徒刑之執行完畢
    後5 年內，故意再犯本件有期徒刑以上之罪，為累犯，應依
    刑法第47條第1 項之規定加重其刑，並先加後減之。
四、爰審酌被告不思以正途獲取財物，竟於任意竊取財物，毫無
    尊重他人所有物之體認，欠缺法紀觀念，且於犯後非佳、被
    害人之損害、被告之犯罪動機、目的、手段等一切情狀，量
    處如主文所示之刑。
五、扣案螺絲起子雖係被告用以犯本件犯行之物，惟被告供稱係
    在路上撿拾，無證據認係他人丟棄之無主物得由被告依占有
    方式取得所有權，即難認係被告所有，自難併予宣告沒收，
    附此敘明。
據上論斷，應依刑事訴訟法第299 條第1 項前段、刑法第321 條
第1 項第3 款、第2 項、第25條第2 項、第47條第1 項，判決如
主文。
本案經檢察官乙○○到庭執行職務。
中    華    民    國    98    年    8     月    5     日
                  刑事第四庭    法  官  施介元
以上正本證明與原本無異。
如不服本判決應於收受送達後10日內向本院提出上訴書狀，並應
敘述具體理由；如未敘述上訴理由者，應於上訴期間屆滿後20日
內向本院補提理由書（均須按他造當事人之人數附繕本）「切勿
逕送上級法院」。
中    華    民    國    98    年    8     月    5     日
                                書記官  葉玉芬
附錄本判決論罪科刑法條
中華民國刑法第321條
犯竊盜罪而有左列情形之一者，處6 月以上、5 年以下有期徒刑
：
一、於夜間侵入住宅或有人居住之建築物、船艦或隱匿其內而犯
    之者。
二、毀越門扇、牆垣或其他安全設備而犯之者。
三、攜帶兇器而犯之者。
四、結夥三人以上而犯之者。
五、乘火災、水災或其他災害之際而犯之者。
六、在車站或埠頭而犯之者。
前項之未遂犯罰之。


司法院資訊處製作；財團法人民間司法改革基金會備份。
